臺北高等行政法院裁定
110年度簡抗字第21號
抗  告  人  詹大為                                      

相  對  人  財政部臺北國稅局

代  表  人  宋秀玲（局長）

上列當事人間綜合所得稅事件，抗告人對於中華民國110年8月2
日臺灣臺北地方法院110年度稅簡再字第2號行政訴訟裁定，提起
抗告，本院裁定如下：
    主　文
抗告駁回。
抗告訴訟費用由抗告人負擔。
    理　由　
一、按抗告法院認抗告為無理由者，應為駁回抗告之裁定，為民
    事訴訟法第495條之1第1項準用同法第449條第1項規定之旨
    ；另依行政訴訟法第236條之2第4項準用同法第272條規定，
    上開規定於簡易訴訟之抗告程序亦準用之。
二、次按行政訴訟法第276條規定：「（第1項）再審之訴應於30
     日之不變期間內提起。（第2項）前項期間自判決確定時起
    算，判決於送達前確定者，自送達時起算；其再審之理由發
    生或知悉在後者，均自知悉時起算。……」又「再審之訴，應
    以訴狀表明下列各款事項，並具確定終局判決繕本，提出於
    管轄行政法院為之：……四、再審理由及關於再審理由並遵守
    不變期間之證據。」「再審之訴不合法者，行政法院應以裁
    定駁回之。」為行政訴訟法第277條第1項第4款、第278 條
    第1項所明定。準此可知，再審之訴之目的，係在廢棄確定
    判決而代以新判決，惟為保確定判決之安定，再審之訴，應
    自判決確定時起30日之不變期間內提起，該30日期間，乃法
    定之不變期間，不因當事人之合意或法院之裁定而伸長或縮
    短。而再審之訴，既應以訴狀表明「再審理由及關於再審理
    由並遵守不變期間之證據」，故若提起再審之訴之原告，主
    張其知悉再審理由在後者，自應就此知悉在後之事實，即對
    於不變期間之遵守，提出足以證明再審之理由發生或其知悉
    在判決送達之後的證據，始為適法，否則仍應以判決送達後
    起算提起再審之訴之法定不變期間。如未表明再審理由及遵
    守不變期間之證據，其再審之訴即屬不合法，行政法院毋庸
    命其補正，逕以裁定駁回其訴（最高行政法院107年度裁字
    第1755號裁定意旨參照）。
三、本件原裁定以：相對人提出上訴，經本院於107年11月13日
    以107年度簡上字第108號判決（下稱原確定判決）駁回其上
    訴而確定在案（見本院110年度簡上再字第6號卷第33至49頁
    ）。抗告人於110年3月17日提起再審之訴（見上開卷第21頁
    ），經本院以110年3月23日院楨審三股110簡上再00006字第
    1100003009號函通知補正後（見上開卷第55頁），抗告人於
    同年月31日、4月18日提出補充理由狀，均表明係以原確定
    判決有行政訴訟法第273條第1項第10款所定再審事由提起再
    審之訴（見上開卷第59至71、77至91頁）。惟原確定判決因
    不得上訴而於裁判發布日即107年11月13日確定在案，有臺
    灣臺北地方法院（下稱原審）110年8月2日公務電話紀錄在
    卷可按（見原審卷27頁）。抗告人遲至110年3月17日始以行
    政訴訟法第273條第1項第10款再審事由提起再審之訴，顯已
    逾期。況抗告人迄未表明該再審事由發生知悉在後，並遵守
    不變期間之證據，亦未主張並提出證人、鑑定人或通譯因偽
    證而受法院宣告有罪之確定判決，或其刑事訴訟不能開始或
    續行非因證據不足所致，揆諸前揭說明，抗告人以該再審理
    由提起再審之訴，即屬不合法應予駁回。
四、抗告意旨略以：（一）依大法官釋字第318號解釋，合併課
    稅時，如納稅義務人與有所得之配偶及其他受扶養親屬合併
    計算稅額較之單獨計算稅額增加其稅負者，與租稅公平原則
    不符。（二）相對人違反所得稅法第17 條第1項第1款第1目
    納稅義務人其配偶之直系尊親屬年滿60歲之規定，並違反大
    法官釋字第694號解釋，所得稅法以扶養其他親屬或家屬須
    未成年或年滿60歲始得減除免稅額之規定，並違反憲法第7
    條平等原則、所得稅法第15條第1項沒有規定申報扶養先後
    順序云云。
五、經查：原確定判決因不得上訴而於裁判發布日即107年11月1
    3日確定在案，有臺灣臺北地方法院110年8月2日公務電話紀
    錄在卷可按（見原審卷第27頁），而抗告人遲至110年3月17
    日始提起再審之訴，明顯已逾30日之法定不變期間。從而，
    再審之提起因有上開不合法之情形，原審自應以裁定駁回之
    ，經核原裁定已就抗告人提起再審之訴業已逾期，為不合法
    ，詳為論駁，揆諸前開說明，其認事用法均無不合。再查，
    抗告人未依行政訴訟法273條之規定敘明提起再審依憑之理
    由，而經原審認其提起再審程序不合法予以駁回在案，抗告
    人仍執與提起再審相同理由提起本件抗告，無非僅係反覆陳
    述其對前揭綜合所得稅案件判決表示不服，然仍未具體指出
    提起再審所依憑之理由，原審據此駁回，依法洵無不合。從
    而，抗告意旨並未指摘原審駁回再審之裁定有何違法或不當
    ，是其抗告為無理由，應予駁回。
六、據上論結，本件抗告為無理由。依行政訴訟法第236條之2第
     4項、第272條、第104條、民事訴訟法第95條、第78條，裁
    定如主文。
中　　華　　民　　國　　110 　年　　11　　月　　30　　日
                    臺北高等行政法院第三庭
                              審判長法  官　楊得君
                                    法  官  鄭凱文
                                    法  官  畢乃俊
上為正本係照原本作成。
不得抗告。
中　　華　　民　　國　　110 　年　　11　　月　　30　　日
                                    書記官  李依穎